# 请教陈版主：金融资产转移的判定

提问人：奔腾的审鸡师 时间：2020-10-14 11:33:10
背景：A国有金融投资企业持有B上市公司股票，B股票处于价格高位，A企业想通过大宗交易抛售B股票，但是受限于财政部令第 54 号文，无法打折进行出售给购买方。于是想通过其他交易架构进行出售，方案如下：A直接认购C私募基金份额（同时达到控制C的状态），C私募基金通过大宗交易直接购入A公司所持B公司股票，以达到A公司减持的目的，股票变相由私募基金持有，私募基金可自由进行减持。A公司在核算B股票时，计入交易性金融资产，此次操作，从会计层面我们判断，该金融资产（B股票）不符合终止确认条件，风险报酬表面由私募基金承担，穿透后实际仍然由A企业承担，因此我们判断，A企业不应终止确认该项金融资产。

回答人：chenyiwei
基本赞同你的理解。
在合并报表层面，由于该私募基金纳入A的合并报表范围，故在私募基金实际处置B的股票之前，这部分股票投资继续作为合并报表层面的一项资产予以核算。
在个别报表层面，相当于A以一项金融资产（B上市公司的股票投资）换取了另一项金融资产（私募基金权益），但对后者有控制权，可以看作为一项不具有商业实质的非货币性资产交换交易，对该私募基金的投资以交换日B股票的公允价值进行初始计量，作为后续核算的成本基础。